【裁判字號】    97,訴,2853
【裁判日期】    971017
【裁判案由】    槍砲彈藥刀械管制
【裁判全文】
臺灣板橋地方法院刑事判決              97年度訴字第2853號
公  訴  人  臺灣板橋地方法院檢察署檢察官
被      告  乙○○
                    （另案
指定辯護人  本院公設辯護人湯明純
上列被告因違反槍砲彈藥刀械管制條例案件，經檢察官提起公訴
（97年度偵字第5884號），本院判決如下：
    主  文
乙○○未經許可無故持有可發射子彈具有殺傷力之改造手槍，累
犯，處有期徒刑年陸月，併科罰金新臺幣陸萬元，罰金如易服
勞役，以新臺幣壹仟元折算壹日，扣案之改造手槍壹支（含彈匣
壹個）沒收之。又未經許可無故持有槍砲之主要組成零件，累犯
，處有期徒刑捌月，併科罰金新臺幣壹萬元，罰金如易服勞役，
以新臺幣壹仟元折算壹日，扣案之土造金屬槍管貳支均沒收。應
執行有期徒刑年拾月，併科罰金新臺幣陸萬伍仟元，罰金如易
服勞役，以新臺幣壹仟元折算壹日，扣案之改造手槍壹支（含彈
匣壹個）及土造金屬槍管貳支均沒收之。
    事  實
一、乙○○前因竊盜及施用毒品案件，經本院分別以93年度易字
    第624 號判決判處有期徒刑1 年2 月及以94年度簡字第1533
    號判決判處有期徒刑6 月，前開二罪經本院以94年度聲字第
    1774號裁定定應執行有期徒刑1 年7 月確定；另因犯竊盜罪
    經本院以93年度易字第1362號判決判處有期徒刑1 年確定，
    上開二部分接續執行，於民國96年6 月23日縮短刑期假釋出
    監，於96年7 月8 日縮刑期滿假釋未經撤銷視為執行完畢（
    再犯本罪構成累犯）。詎其仍不知悔改，明知非經主管機關
    許可，不得非法持有具殺傷力之手槍或槍砲主要組成零件，
    竟於93年間某日，在臺北縣新莊市洪金寶商業廣場，以新台
    幣（下同）8 千元之代價，向姓名年籍不詳之人，購買具有
    殺傷力之仿BERETTA 廠84型半自動手槍製造之槍枝換裝土造
    金屬槍管及土造金屬槍機而成之改造手槍1 支（含彈匣1 個
    ，槍技管制編號：0000000000）後，無故而持有之。復於97
    年5 月8 日，在臺北縣土城市某處，向姓名年籍不詳、綽號
    「志龍」之成年人，收受屬槍枝主要構成零件之土造金屬槍
    管2 支後，亦無故持有之。嗣於97年5 月10日12時40分許，
    在臺北縣樹林市○○街與保安二街口，為警盤查後，於其隨
    身攜帶包包內搜出前開物品後，始查知上情，並扣得上開改
    造手槍1 支、土造金屬槍管2 支等物。
二、案經臺北縣政府警察局板橋分局報請臺灣板橋地方法院檢察
    署檢察官偵查起訴。
    理  由
一、訊據被告乙○○對於上揭事實全部坦承不諱，且有前開改造
    手槍1 支及土造金屬槍管2 支扣案可資佐證。又前開扣案之
    改造手槍（含彈匣1 個，槍技管制編號：0000000000）經送
    鑑定結果，認係改造手槍，係由仿BERETTA 廠84型半自動手
    槍製造之槍枝，換裝土造金屬槍管及土造金屬槍機而成，擊
    發功能正常，可供擊發適用子彈使用，認具殺傷力；又扣案
    之土造金屬槍管2 支經送鑑定結果，均認係土造金屬槍管，
    且屬內政部86年11月24日台（86）臺內警字第8670683 號公
    告之槍砲之主要組成零件無誤等情，有內政部警政署刑事警
    察局97年5 月26日出具之刑鑑字第0970071760號槍彈鑑定書
    ，及內政部97年7 月25日內授警字第0970871066號函附卷可
    稽（見偵查卷第66-69 頁、本院卷第41頁）。綜上調查，自
    堪認被告前揭自白應與事實相符，本件事證明確，被告犯行
    堪以認定。
二、辯護意旨雖以：本件被告於員警盤查當時，警員係在執行肅
    竊、緝毒勤務，因被告為該轄區之毒品人口，故為警攔查，
    警方當時並不知悉被告持有槍技之事，嗣被告係主動將裝有
    改造手槍及土造金屬槍管之包包交予警方查驗，雖未以言語
    告知警方其持有槍枝之事，惟其行為已有坦承犯行並向警方
    自首之意，應依槍砲彈藥刀械管制條例第18條第1 項之規定
    減輕其刑云云。惟按刑法第62條規定自首，須於犯罪未發覺
    前向有偵查犯罪權之機關自承犯罪事實接受裁判，始克相當
    。本件依證人即員警甲○○於本院審理中證稱：是我於前揭
    時地查獲被告乙○○持有槍枝，當時是在執行肅竊、查緝毒
    品勤務，我們在上開時地發現被告，被告是我們轄內的毒品
    人口，我就盤查被告，因為他身上有包包，就請被告把包包
    給我看，我檢視被告的包包，裡面是一些雜七雜八的東西，
    像是裝毒品的小袋子，另被告還有斜背一個小包包，我也請
    被告拿給我看，他也主動拿給我看，就查獲本件槍枝。被告
    將包包交給我看時，並沒有告知我包包裡面裝有槍枝等東西
    等語以觀（見本院卷第63-64 頁）。本件被告於為警盤查當
    時，係因警員之要求始將包包交付警員查看，並未事先告知
    警員該包包內藏有改造手槍、槍管等物品，核此情狀，尚難
    認被告有主動自承犯罪而受裁判之意，尚與刑法上自首之要
    件不符，自難邀自首減輕其刑之寬典，附此說明。
三、核被告乙○○所為，係犯槍砲彈藥刀械管制條例第8 條第4
    項之未經許可持有其他可發射金屬或子彈具有殺傷力之改造
    手槍罪、及同條例第13條第4 項之未經許可持有槍砲主要組
    成零件罪。被告所犯上開二罪，犯意有別，行為互殊，應分
    論併罰（司法院81廳刑一字第13529 號研究意見參照）。公
    訴意旨認被告係以一行為觸犯上開二罪名，請依想像競合犯
    之規定從一重論以持有具殺傷力之改造手槍罪云云，尚有未
    洽，附此敘明。又查被告有如事實欄所示之犯罪科刑執行前
    科，有臺灣高等法院被告前案紀錄表1 份附卷可按，其於受
    有期徒刑執行完畢後，5 年內再故意犯本件有期徒刑以上之
    罪，均為累犯，均依法加重其刑。爰審酌被告犯罪之動機、
    目的、手段均非可取，持有槍彈、槍砲主要組成零件之槍管
    等物，對社會治安危害甚鉅，惟本件尚無證據可資證明被告
    曾持扣案槍彈或槍管為其他不法行為，及被告犯後自始即坦
    承犯行，態度良好等一切情狀，分別量處如主文所示之刑，
    並定其應執行刑，併就罰金部分諭知易服勞役之折算標準，
    以資懲儆。至扣案具有殺傷力之改造手槍1 支（含彈匣1 個
    ，槍技管制編號：0000000000）及屬槍砲主要組成零件之土
    造金屬槍管2 支，均為違禁物，應依刑法第38條第1 項第1
    款之規定宣告沒收。
據上論斷，應依刑事訴訟法第299 條第1 項前段，槍砲彈藥刀械
管制條例第8 條第4 項、第13條第4 項，刑法第11條前段、第47
條第1 項、第51條第5 款、第7 款、第42條第3 項、第38條第1
項第1 款，判決如主文。
本案經檢察官陳彥章到庭執行職務。
中    華    民    國    97    年    10    月    17    日
                刑事第九庭審判長法  官  崔玲琦
                                法  官  俞秀美
                                法  官  許映鈞
以上正本證明與原本無異
如不服本判決應於送達後10日內向本院提出上訴狀
                                書記官  范煥堂
中    華    民    國    97    年    10    月    17    日
附錄本案參考法條全文
槍砲彈藥刀械管制條例第8條
未經許可，製造、販賣或運輸鋼筆槍、瓦斯槍、麻醉槍、獵槍、
空氣槍或第4條第1項第1款所定其他可發射金屬或子彈具有殺傷
力之各式槍砲者，處無期徒刑或5 年以上有期徒刑，併科新臺幣
1 千萬元以下罰金。未經許可，轉讓、出租或出借前項所列槍枝
者，處5 年以上有期徒刑，併科新臺幣1 千萬元以下罰金。
意圖供自己或他人犯罪之用，而犯前二項之罪者，處無期徒刑或
7 年以上有期徒刑，併科新臺幣1 千萬元以下罰金。
未經許可，持有、寄藏或意圖販賣而陳列第1 項所列槍枝者，處
3年 以上10年以下有期徒刑，併科新臺幣700 萬元以下罰金。
第 1 項至第 3 項之未遂犯罰之。
槍砲彈藥刀械管制條例第13條
未經許可，製造、販賣或運輸槍砲、彈藥之主要組成零件者，處
3 年以上10年以下有期徒刑，併科新台幣700 萬元以下罰金。
未經許可，轉讓、出租或出借前項零件者，處1 年以上7 年以下
有期徒刑，併科新台幣500 萬元以下罰金。
意圖供自己或他人犯罪之用，而犯前二項之罪者，處5 年以上有
期徒刑，併科新台幣1 千萬元以下罰金。
未經許可，持有、寄藏或意圖販賣而陳列第1 項所列零件者，第
6月 以上5 年以下有期徒刑，併科新台幣300 萬元以下罰金。
第 1 項至第 3 項之未遂犯罰之。


司法院資訊處製作；財團法人民間司法改革基金會備份。
